【裁判字號】    98,訴,1951
【裁判日期】    990629
【裁判案由】    違反槍砲彈藥刀械管制條例等
【裁判全文】
臺灣臺北地方法院刑事判決              98年度訴字第1951號
公  訴  人  臺灣臺北地方法院檢察署檢察官
被      告  甲○○
義務辯護人  邵良正律師
上列被告因違反槍砲彈藥刀械管制條例等案件，經檢察官提起公
訴（98年度偵字第22710號），本院判決如下：
    主  文
甲○○未經許可，持有可發射子彈具有殺傷力之改造手槍，累犯
，處有期徒刑貳年，併科罰金新臺幣捌萬元，罰金如易服勞役，
以新臺幣壹仟元折算壹日，扣案如附表所示之物均沒收。又以加
害生命、身體之事，恐嚇他人致生危害於安全，累犯，處有期徒
刑陸月。應執行有期徒刑貳年肆月，併科罰金新臺幣捌萬元，罰
金如易服勞役，以新臺幣壹仟元折算壹日，扣案如附表所示之物
均沒收。
    事  實
一、甲○○前於民國九十三年間因偽造文書案件，經臺灣臺南地
    方法院以九十三年度訴字第三五四號判決判處有期徒刑九月
    確定，又因犯詐欺罪，經臺灣高雄地方法院以九十五年度簡
    字第五一三七號判決判處有期徒刑四月確定，上開二罪嗣經
    臺灣高雄地方法院以九十五年度聲字第四五三四號裁定應執
    行有期徒刑一年確定，並於九十六年六月九日縮刑期滿，而
    於九十六年六月十四日因縮短刑期執行完畢出監。詎其竟猶
    不知悛悔，明知具有殺傷力之改造手槍、子彈及手指虎均係
    槍砲彈藥刀械管制條例所管制之違禁物品，非經主管機關許
    可，均不得寄藏及持有之，竟仍未經許可，於九十二年間某
    日，在高雄市三民區某處，自真實姓名年籍不詳綽號「電子
    」之成年男子處，取得仿ＦＮ廠半自動改造手槍，換裝土造
    金屬槍管而成，具殺傷力之改造手槍一支（含彈匣一個，槍
    枝管制編號：0000000000號）及具殺傷力之非制
    式子彈七顆後即非法持有之；又於九十八年四月間，未經許
    可，在臺北市○○○路某處購買手指虎一只後，非法持有之
    。復於九十八年九月二十二日晚間十一時三十分許，在臺北
    縣新店市○○路○段二一七號店名「網路帝國」之店內，為
    向乙○○追討債務，遂基於恐嚇之犯意，以黑色不明物體抵
    住乙○○背部，並以「你現在到底是怎樣」等語恫嚇乙○○
    ，乙○○與甲○○旋至上開處所旁之便利商店，商討債務問
    題，詎甲○○竟接續以「你若不處理，我就請你家人來處理
    」、「你不還錢沒關係，我就拿槍去你家開」等語恫嚇乙○○，致乙○○心生畏懼，足生危害於安全。嗣經乙○○因認
    上開黑色不明物體疑似槍枝，而報警處理，經警到場處理後
    ，僅先扣得手指虎一只，嗣經甲○○於其持有具有殺傷力之
    改造手槍、子彈之犯行為有偵查犯罪權限之公務員知悉前，
    主動供述上情向員警丙○○自首坦認持有具有殺傷力之改造
    手槍、子彈等物，並帶同員警至臺北縣新店市○○路七五巷
    旁收費停車場之草叢內扣得上開改造手槍一支（含彈匣一個
    ）及非制式子彈七顆等物品後，全數報繳，始查悉上情。
二、案經臺北縣政府警察局新店分局報告臺灣臺北地方法院檢察
    署檢察官偵查起訴。
    理  由
甲、程序部分
壹、證據能力部分：
一、按被告以外之人於審判外之言詞或書面陳述，除法律有規定
    者外，不得作為證據；法院或檢察官得囑託醫院、學校或其
    他相當之機關、團體為鑑定，或審查他人之鑑定，並準用第
    二百零三條至第二百零六條之一規定；其須以言詞報告或說
    明時，得命實施鑑定或審查之人為之，刑事訴訟法第一百五
    十九條第一項、第二百零八條第一項分別定有明文。是法院
    或檢察官依刑事訴訟法第二百零八第一項之規定，囑託鑑定
    機關所出具之鑑定報告，應屬刑事訴訟法第二百零六條第一
    項之鑑定報告，為傳聞法則之例外，而囑託包括檢察官直接
    囑託及概括指定而由警察機關逕送鑑定之情形。查，內政部
    警政署刑事警察局於本案偵查時，受檢察官概括指定，而由
    警察機關逕送鑑定而為之九十八年十月十九日刑鑑字第０九
    八０一三四三一六號鑑驗書，及臺北縣政府警察局於本案偵
    查時受檢察官概括指定，而由警察機關逕送鑑定而為之編號
    0000000000號刀械鑑驗登記表，均屬刑事訴訴法
    第一百五十九條第一項「被告以外之人於審判外之言詞或書
    面陳述，除法律有規定者外，不得作為證據。」，所稱「法
    律有規定者」之例外情形，此因「鑑定之經過及其結果，應
    命鑑定人以言詞或『書面』報告」，同法第二百零六條第一
    項亦規定甚明，是鑑定人均以書面為鑑定報告提出於檢察官
    ，依刑事訴訟法第一百五十九條第一項立法理由及同法第二
    百零六條第一項規定，即均具有證據能力。
二、次按，被告以外之人於檢察事務官、司法警察官或司法警察
    調查中所為之陳述，與審判中不符時，其先前之陳述具有較
    可信之特別情況，且為證明犯罪事實存否所必要者，得為證
    據，刑事訴訟法第一百五十九條之二定有明文。所謂「顯有
    不可信性」與「相對特別可信性」，係指陳述是否出於供述
    者之真意、有無違法取供情事之信用性而言，故應就偵查或
    調查筆錄製作之原因、過程及其功能等加以觀察其信用性，
    據以判斷該傳聞證據是否有顯不可信或有特別可信之情況而
    例外具有證據能力，又先前之陳述如係出於自然之發言、臨
    終前之陳述或違反自己利益之陳述等，則在此特別情形下所
    為之陳述，其虛偽之可能性通常較低，可信程度相對提高，
    而可信之特別情況應依陳述時之客觀情況綜合比較判斷，即
    先前陳述須未受污染，且無不當外力介入，最高法院九十四
    年度臺上字第六二九號、第五四九０號、第五六八一號判決
    意旨可供參照。查，證人即被害人乙○○於九十八年九月二
    十三日於警詢時之證述，依刑事訴訟法第一百五十九條第一
    項之規定，本固均無證據能力，惟其已於本院九十九年三月
    十九日審判期日時以證人身分到庭具結作證，本院自得參酌
    其於本院審理暨警詢中之證詞，苟警詢時之證詞，與審判中
    所述不符部分，具有較可信之特別情況，且為證明犯罪事實
    存否所必要者，得為證據。又證人乙○○上開接受員警詢問
    之時點，距其於本院審判期日時到庭作證，已相隔逾數月之
    久，足認其於警詢時之記憶應較本院審理時清晰，且顯然較
    無外力干擾或介入而為陳述，其於警詢時之陳述，亦無違法
    取供或其他不自由之情形，自堪認其於警詢所為證述之客觀
    外部情況，當有可信性特別情況。參以其證述涉及被告有無
    上開恐嚇犯行之事實，乃用以證明被告犯罪與否，是其證詞
    對被告犯罪事實之存否具有必要性，亦堪認定。從而，本院
    認其警詢筆錄符合前述「可信性」及「必要性」要件，倘其
    於警詢時所為之證述與本院審理中不符，其先前之陳述因具
    有較可信之特別情況，且為證明犯罪事實存否所必要者，自
    得為證據。
三、又按被告以外之人於審判外之陳述，雖不符前四條之規定，
    而經當事人於審判程序同意做為證據，法院審酌該言詞陳述
    或書面陳述作成時之情況，認為適當者，亦得為證據。當事
    人、代理人或辯護人於法院調查證據時，知有刑事訴訟法第
    一百五十九條第一項不得為證據之情形，而未於言詞辯論終
    結前聲明異議者，視為有前項之同意，刑事訴訟法第一百五
    十九條之五定有明文。查，本院認定事實所憑之其餘證據，
    部分屬傳聞證據，惟檢察官、被告甲○○及其選任辯護人均
    未於本院言詞辯論終結前對其等證據能力聲明異議，本院審
    酌該等言詞或書面陳述作成之情況，並無非出於任意性或不
    正取供，或違法或不當情事，且客觀上亦無不可信之情況，
    堪認為適當，依刑事訴訟法第一百五十九條之五第二項規定
    ，均得作為證據，先予敘明。
四、至卷附之交付槍彈現場照片六張、證物照片四張、臺北縣新
    店市○○路○段二一七號「網路帝國」監視錄影器翻拍照片
    八張等件（見臺灣臺北地方法院檢察署《臺北地檢署》九十
    八年度偵字第二二七一０號偵查卷第三二頁至第四０頁），
    均係以機械之方式所留存之影像，並非依憑人之記憶再加以
    轉述而得，並非供述證據，殊無「傳聞證據排除法則」之適
    用，當得作為本案證據而有證據能力，併予敘明。
乙、實體部分
壹、有罪部分
一、訊據被告甲○○迭於偵查中檢察官訊問時及本院審理中均坦
    認確有持有上開改造手槍一支（含彈匣一個）、非制式子彈
    七顆及手指虎一只之事實不諱（見同上偵查卷第五二頁至第
    五三頁、第六三頁至第六五頁，本院卷第二一頁反面、第四
    九頁至第五０頁），惟矢口否認有何恐嚇證人即被害人乙○○之犯行，辯稱：伊當天只是用手機戳乙○○，伊只有說你
    都不還錢電話也關機，這樣不還錢是什麼意思，這樣搞算什
    麼，你若不處理，我就請你家人來處理等語，是乙○○聽不
    太懂臺語才誤會，伊並沒有恐嚇犯行云云。
二、經查：
 (一) 被告明知具有殺傷力之改造手槍、非制式子彈子彈及手指虎
    均係槍砲彈藥刀械管制條例所管制之違禁物品，非經主管機
    關許可，均不得寄藏及持有之，竟仍未經許可，竟於九十二
    年間某日，在高雄市三民區某處，自真實姓名年籍不詳綽號
    「電子」之成年男子處，取得仿ＦＮ廠半自動改造手槍，換
    裝土造金屬槍管而成，具殺傷力之改造手槍一支（含彈匣一
    個，槍枝管制編號：0000000000號）及具殺傷力
    之非制式子彈七顆後即非法持有之，又於九十八年四月間，
    未經許可，在臺北市○○○路某處購買手指虎一只後，非法
    持有之等節，為被告所是認（見同上偵查卷第七頁至第一二
    頁、第五二頁至第五三頁、第六三頁至第六五頁、第七一頁
    ，本院卷第二一頁反面、第四九頁至第五０頁），並有扣押
    物品目錄表、臺北縣政府警察局槍枝初步檢視報告表、交付
    槍彈現場照片六張、證物照片四張、本院九十八年度刑保管
    字第七二三號、第七二四號扣押物品清單等件（見同上偵查
    卷第二０頁、第二四頁至第二六頁、第三二頁至第三六頁、
    本院卷第四０頁、第四二頁）在卷可佐。又上開改造手槍（
    含彈匣一個）及非制式子彈經送內政部警政署刑事警察局以
    「檢視法」、「性能檢驗法」及「試射法」鑑定結果，送鑑
    手槍一支（含彈匣一個，槍枝管制編號：00000000
    00號），認係改造手槍，由仿ＦＮ廠半自動製造之槍枝，
    換裝土造金屬槍管而成，可供擊發適用子彈使用，認具殺傷
    力；送鑑子彈七顆，認均係非制式子彈，由金屬彈殼組合直
    徑八點一正負零點五ＭＭ金屬彈頭而成，認均具殺傷力，此
    有該局九十八年十月十九日刑鑑字第０九八０一三四三一六
    號鑑驗書（見同上偵查卷第六九頁至第七０頁）在卷足憑。
    而扣案之手指虎一只，經送臺北縣政府警察局鑑驗結果認為
    其材質為金屬製成，中間有四孔可供手指套入使用，經檢視
    依現狀，認屬槍砲彈藥刀械管制條例之管制刀械，則有臺北
    縣政府警察局編號0000000000號刀械鑑驗登記表
    臺北縣政府警察局刀械鑑驗登記表（見同上偵查卷第七四頁
    ）在卷相佐，是被告前揭就未經許可持有改造手槍、非制式
    子彈子彈及手指虎所為之任意性自白，核有上開證據資為補
    強，堪信為真，是被告上開持有該等具有殺傷力之改造手槍
    、非制式子彈及管制刀械手指虎之犯行，堪可認定。
 (二) 而被告上開於九十八年九月二十二日晚間十一時三十分許，
    在臺北縣新店市○○路○段二一七號「網路帝國」，為向乙○○追討債務，遂基於恐嚇之犯意，以黑色不明物體抵住乙○○背部，並以「你現在到底是怎樣」等語恫嚇乙○○，乙○○與甲○○旋至上開處所旁之便利商店，商討債務問題，
    甲○○接續以「你若不處理，我就請你家人來處理」、「你
    不還錢沒關係，我就拿槍去你家開」等語恫嚇乙○○，致乙○○心生畏懼，足生危害於安全乙情，業據證人乙○○於九
    十八年九月二十三日警詢時證稱：伊因與被告有金錢糾紛，
    是向被告借新臺幣（以下同）四千元，大約二個月沒有還，
    被告好像持用疑似槍枝之硬物抵住伊，並以言語恐嚇伊，當
    時，伊在網路帝國正在網咖打電腦遊戲，感覺有東西抵住我
    左後背部，伊回頭一看是被告手上持有一把疑似黑色的槍枝
    抵住伊，但伊只有瞄一下沒有看得很清楚是不是槍枝，伊只
    是看到黑色東西，被告當時是對伊說欠債都不還錢是不是，
    之後伊跟被告一起到樓下旁邊的便利商店，被告並告知如果
    不還錢就要拿槍開伊家人，因伊當時很怕，而且覺得是類似
    槍枝物品，所以就向警方稱是遭持槍恐嚇等語（見同上偵查
    卷第一三頁至第一六頁）綦詳。證人乙○○於偵查中檢察官
    訊問時亦結證稱：伊只知道被告手上拿個東西，頂住伊的背
    ，對伊說你現在是怎麼樣，被告有說如果不還錢就對伊家人
    不利，伊覺得害怕，所以當下就馬上報警，伊不確定被告手
    上有拿槍，被告有說如不還錢就拿槍開伊家人等語（見同上
    偵查卷第六三頁至第六五頁）屬實。嗣證人乙○○再於本院
    審理時到庭具結證稱：伊當天係向警方說有人拿槍恐嚇伊，
    伊在警察局的時候是講說是類似槍枝，因伊有回頭瞄一眼，
    伊聽得懂臺語，比較深的也聽得懂，被告當天是用臺語說：
    「你若不還錢要對你家人不利，要拿槍開我家人。」，被告
    有去過伊家，也見過伊媽媽，因被告當時是說不還沒關係，
    就到伊家，所以伊怕被告隔天或後天會拿槍到伊家，因被告
    有說要拿槍開伊家人，伊當日有回頭看，看到被告是拿疑似
    槍枝之黑色物品抵住伊的背部，約兩、三秒，伊報警後，警
    察到網咖對面找伊，伊當時跟警察說被告是拿槍恐嚇伊，但
    因當時伊是被恐嚇，所以會害怕，到警察局警員詢問時，要
    伊仔細想想看，伊當時只有瞄一眼，所以覺得是疑似槍枝，
    因當下網咖燈光比較昏暗，伊只是回頭瞄一眼，無法確定是
    槍枝，但不會是手機。當天過程是伊網咖打線上遊戲時，被
    告就從伊背部過來，拿東西抵住我的背部，伊回頭瞄一眼後
    看到類似槍枝的東西，被告用臺語說：「你現在到底是怎麼
    樣」，伊回頭瞄一眼後就起身與被告講話，被告問伊到底要
    不要還錢，後來伊就跟被告說去樓下便利商店門口講，就一
    起下去了，後來被告要從便利商店離開最後丟下「你不還錢
    沒關係，我就拿槍去你家開。」因伊在網咖被被告拿疑似槍
    枝的東西抵住，一直到便利商店門口，伊都認為抵住伊的東
    西是槍，所以，被告這麼說伊害怕被告真的會這樣做。被告
    在便利商店門口是有說：「你若不還錢我就請你家人來處理
    」，但當時被告口氣是很憤怒，且被告確實也有說：「你不
    還錢沒關係，我就拿槍去你家開。」等語（見本院卷第七０
    頁至第七四頁）明確，顯見，證人乙○○固無法確認被告是
    否以上開改造槍枝抵住其背部，但對於被告確實有以黑色不
    明物體抵住其背部，並接續以「你現在到底是怎樣」等語恫
    「你若不處理，我就請你家人來處理」、「你不還錢沒關係
    ，我就拿槍去你家開」等語恫嚇證人乙○○，致證人乙○○
    心生畏懼乙節，則證述甚詳，並於本院審理時以臺語明確證
    述被告當時用以向其恫嚇之語句，核無被告所辯：係因乙○○聽不太懂臺語才誤會，伊並沒有恐嚇犯行云云之情事，被
    告所辯礙難採信，復有臺北縣新店市○○路○段二一七號「
    網路帝國」監視錄影器翻拍照片八張（見同上偵查卷第三七
    頁至第四０頁）在卷可資憑證，被告上開恐嚇犯行，亦同堪
    認定。
三、綜上，被告有上開持有該等具有殺傷力之改造手槍、非制式
    子彈、管制刀械手指虎及恐嚇之犯行，事證明確，自應依法
    論科。
四、論罪科刑及沒收：
 (一) 查具殺傷力之改造手槍、子彈、手指虎分屬槍砲彈藥刀械管
    制條例第四條第一項第一款、第二款、第三款所稱之槍砲、
    彈藥、刀械，依據同條例第五條、第六條規定，均非經主管
    機關許可不得持有之，是被告未經主管機關許可，基於持有
    槍、彈之犯意，於九十二年間某日，在高雄市三民區某處，
    自真實姓名年籍不詳綽號「電子」之成年男子處，取得改造
    手槍及子彈後即非法持有之，又基於持有刀械之犯意，於九
    十八年四月間，在臺北市○○○路某處購買手指虎一只後即
    非法持有之，而於九十八年九月二十三日為警查獲部分，核
    其所為，係犯槍砲彈藥刀械管制條例第八條第四項之未經許
    可持有具有殺傷力之改造手槍罪、同條例第十二條第四項之
    未經許可持有子彈罪及同條例第十四條第三項未經許可持有
    刀械罪，被告持有開始至為警查獲時止持有前揭改造手槍、
    子彈、刀械，均係屬持有行為之繼續，均應僅論以一罪。又
    被告係以一行為同時觸犯未經許可持有改造手槍、子彈罪及
    刀械罪，應依想像競合之例從一重論以槍砲彈藥刀械管制條
    例第八條第四項之未經許可持有具有殺傷力之改造手槍罪。
    而被告上開於九十八年九月二十二日晚間十一時三十分許，
    在店名「網路帝國」之店內，為向證人乙○○追討債務，基
    於恐嚇之犯意，以黑色不明物體抵住證人乙○○背部，並接
    續以「你現在到底是怎樣」、「你若不處理，我就請你家人
    來處理」、「你不還錢沒關係，我就拿槍去你家開」等語恫
    嚇證人乙○○，致證人乙○○心生畏懼，足生危害於安全部
    分，則係犯刑法第三百零五條之以加害生命、身體之事，恐
    嚇他人致生危害於安全罪。又被告陸續向證人乙○○恐嚇之
    犯行，因犯罪時間密接，侵害同一法益，各行為之獨立性極
    為薄弱，依一般社會健全觀念，在時間差距上，難以強行分
    開，在刑法評價上，以視為數個舉動之接續施行，合為包括
    之一行為予以評價較為合理，應為接續犯，而成立一恐嚇危
    害安全罪。至被告所犯上開槍砲彈藥刀械管制條例第八條第
    四項之未經許可持有具有殺傷力之改造手槍罪與刑法第三百
    零五條恐嚇危害安全罪二罪間，犯意各別，行為互殊，侵害
    法益亦不相同，應予分論併罰。
 (二) 次查，被告前於九十三年間因偽造文書案件，經臺灣臺南地
    方法院以九十三年度訴字第三五四號判決判處有期徒刑九月
    確定，又因犯詐欺罪，經臺灣高雄地方法院以九十五年度簡
    字第五一三七號判決判處有期徒刑四月確定，上開二罪嗣經
    臺灣高雄地方法院以九十五年度聲字第四五三四號裁定應執
    行有期徒刑一年確定，並於九十六年六月九日縮刑期滿，而
    於九十六年六月十四日因縮短刑期執行完畢出監乙情，有臺
    灣高等法院被告前案紀錄表（見本院卷第四頁至第一八頁）
    在卷足稽，被告於所犯上開案件有期徒刑執行完畢後，五年
    內再犯本件有期徒刑以上刑之罪，為累犯，均應依刑法第四
    十七條之規定加重其刑。
 (三) 再按，對於未發覺之罪自首而受裁判者，得減輕其刑。但有
    特別規定者，依其規定。刑法第六十二條定有明文。又按，
    犯本條例之罪自首，並報繳其持有之全部槍砲、彈藥、刀械
    者，減輕或免除其刑；其已移轉持有而據實供述全部槍砲、
    彈藥、刀械之來源或去向，因而查獲者，亦同。槍砲彈藥刀
    械管制條例第十八條第一項規定甚明，復按，刑法第六十二
    條所謂發覺，固非以有偵查犯罪權之機關或人員確知其人犯
    罪無誤為必要，而於對其發生嫌疑時，即得謂為已發覺；但
    此項對犯人之嫌疑，仍須有確切之根據得為合理之可疑者，
    始足當之，若單純主觀上之懷疑，要不得謂已發生嫌疑；刑
    法第六十二條之所謂發覺，係指有偵查犯罪職權之公務員已
    知悉犯罪事實與犯罪之人而言，而所謂知悉，固不以確知其
    為犯罪之人為必要，但必其犯罪事實，確實存在，且為該管
    公務員所確知，始屬相當。如犯罪事實並不存在而懷疑其已
    發生，或雖已發生，而為該管公務員所不知，僅係推測其已
    發生而與事實巧合，均與已發覺之情形有別；所謂發覺，係
    指該管公務員已知犯罪事實並知犯罪人之為何人而言，至被
    害人以及被害人以外之人知悉其事並知其人，而該管公務員
    猶未知之者，仍不能不認為合於該條所謂未發覺之規定，蓋
    該條之立法本旨自首減刑，係為獎勵犯罪者悔過投誠，而一
    方為免搜查逮捕株連疑似累及無辜，就此觀察，其所謂發覺
    ，並不包括私人之知悉在內，最高法院二十年上字第一七二
    一號判例意旨、最高法院七十二年臺上字第六四一號判例意
    旨、最高法院七十五年臺上字第一六三四號判例意旨可資參
    照，則本案證人乙○○固於本院審理時具結證述，其案發當
    日報警處理，員警到場後，向員警表示被告係持槍恐嚇，且
    至警局接受員警詢問時，亦證述被告係以疑似槍枝之物恐嚇
    乙情（見本院卷第七０頁至第七四頁），然揆諸證人即當時
    負責處理本案之員警丙○○於本院審理時具結證稱：證人乙○○有說被告疑似持槍恐嚇，所以當時處理向被告瞭解時，
    是有這樣的方向，已經懷疑被告持有槍枝或類似槍枝之物品
    ，但因詢問時被告否認，且告訴人也不是很確定，只是說疑
    似有這樣的狀況，但不確定是槍，當天主要是以手指虎跟恐
    嚇為主要追查核心，當只是因證人乙○○提出疑似槍枝，當
    然也往這方面再去發展、瞭解，但本來被告都是否認，且已
    經休息了，最後休息與被告聊天也無法突破，所以就休息了
    ，也就放棄再追查，因聊不出結果，是被告後來叫伊說要跟
    伊坦承一件事，才說出有槍枝的事，當時被告如果不說，也
    沒有其他證據顯示被告持有槍械，因為證人乙○○說疑似，
    但渠等不能確認等語（見本院卷第九九頁至第一０二頁）明
    確，則揆諸前開判例意旨及說明，顯難認定於被告主動供述
    之前，員警即偵查犯罪權之機關或人員，對被告犯罪之嫌疑
    ，已有確切之根據得為合理之可疑者、確知犯罪事實確實存
    在，而非僅係推測該犯罪事實已發生，再審諸證人乙○○於
    警詢時亦僅表示遭被告持疑似槍枝物品恐嚇乙情，益見，證
    人即被害人乙○○亦未能確切知悉被告確實持有改造槍枝、
    子彈之犯行，是實難遽為不利被告之認定，而認為被告上開
    違反槍砲彈藥刀械管制條例之犯行，已遭發覺，而不符自首
    要件，而本件被告因上開恐嚇證人乙○○之犯行，經證人乙○○因認上開黑色不明物體疑似槍枝，而報警處理，經警到
    場處理後，僅先扣得手指虎一只，嗣經甲○○於其持有具有
    殺傷力之改造手槍、子彈之犯行為有偵查犯罪權限之公務員
    知悉前，主動供述上情向員警丙○○自首坦認持有具有殺傷
    力之改造手槍、子彈等物，並帶同員警至臺北縣新店市○○
    路七五巷旁收費停車場之草叢內扣得上開改造手槍一支（含
    彈匣一個）及非制式子彈七顆等物品後，全數報繳，故認被
    告有槍砲彈藥刀械管制條例第十八條第一項前段減輕或免除
    其刑之適用，爰依槍砲彈藥刀械管制條例第十八條第一項前
    段規定，就被告上開所犯違反槍砲彈藥刀械管制條例之罪減
    輕其刑，並依法先加後減之。
 (四) 爰審酌被告未經許可，非法持有扣案之改造手槍、子彈、刀
    械，對社會治安確有潛在危害，亦助長槍、彈、刀械之流通
    ，且持有時間並非短暫，而其僅因金錢糾紛，即以黑色不明
    物體抵住證人乙○○背部，並以「你現在到底是怎樣」、「
    你若不處理，我就請你家人來處理」、「你不還錢沒關係，
    我就拿槍去你家開」等語恫嚇證人乙○○，致證人乙○○心
    生畏懼，足生危害於安全，惡性非輕，惟念諸其於犯後對於
    所犯違反槍砲彈藥刀械管制條例之罪部分，自始坦承犯行，
    態度尚可，暨其素行、生活狀況、犯罪之動機、目的、手段
    等一切情狀，分別量處如主文所示之刑，並定其應執行之刑
    ，並就併科罰金部分，另諭知易服勞役之折算標準，以資懲
    儆。
 (五) 扣案之上開改造手槍一支（含彈匣一個）、手指虎一只，均
    為違禁物，應依刑法第三十八條第一項第一款之規定，均宣
    告沒收。至於扣案之子彈七顆，其中驗餘未試射之制式子彈
    五顆，亦屬違禁物，亦應依刑法第三十八條第一項第一款規
    定併予沒收之，其餘二顆子彈，已經鑑定試射完罄，而射擊
    後之彈頭及彈殼，亦非違禁物，則均無庸宣告沒收，附此敘
    明。
據上論斷，應依刑事訴訟法第二百九十九條第一項前段，槍砲彈
藥刀械管制條例第八條第四項、第十二條第四項、第十四條第三
項、第十八條第一項前段，刑法第十一條前段、刑法第五十五條
、第四十七條第一項、第四十二條第三項前段、第五十一條第五
款、第三十八條第一項第一款，判決如主文。
本案經檢察官蔡偉逸到庭執行職務。
中    華    民    國    99    年    6     月    29    日
                  刑事第五庭  審判長法  官  黃程暉
                                    法  官  吳勇毅
                                    法  官  鄭昱仁
上正本證明與原本無異。
如不服本判決應於收受送達後10日內向本院提出上訴書狀，並應
敘述具體理由；其未敘述上訴理由者，應於上訴期間屆滿後20日
內向本院補提理由書（均須按他造當事人之人數附繕本）「切勿
逕送上級法院」。告訴人或被害人如對於本判決不服者，應具備
理由請求檢察官上訴，其上訴期間之計算係以檢察官收受判決正
本之日期為準。
                                    書記官  宋德華
中    華    民    國    99    年    7     月    1     日
附錄本案論罪科刑法條全文：
槍砲彈藥刀械管制條例第八條
未經許可，製造、販賣或運輸鋼筆槍、瓦斯槍、麻醉槍、獵槍、
空氣槍或第四條第一項第一款所定其他可發射金屬或子彈具有殺
傷力之各式槍砲者，處無期徒刑或五年以上有期徒刑，併科新臺
幣一千萬元以下罰金。未經許可，轉讓、出租或出借前項所列槍
枝者，處五年以上有期徒刑，併科新臺幣一千萬元以下罰金。
意圖供自己或他人犯罪之用，而犯前二項之罪者，處無期徒刑或
七年以上有期徒刑，併科新臺幣一千萬元以下罰金。
未經許可，持有、寄藏或意圖販賣而陳列第一項所列槍枝者，處
三年以上十年以下有期徒刑，併科新臺幣七百萬元以下罰金。
第一項至第三項之未遂犯罰之。
槍砲彈藥刀械管制條例第十二條
未經許可，製造、販賣或運輸子彈者，處一年以上七年以下有期
徒刑，併科新台幣五百萬元以下罰金。
未經許可，轉讓、出租或出借子彈者，處六月以上五年以下有期
徒刑，併科新台幣三百萬元以下罰金。
意圖供自己或他人犯罪之用，而犯前二項之罪者，處三年以上十
年以下有期徒刑，併科新台幣七百萬元以下罰金。
未經許可，持有、寄藏或意圖販賣而陳列子彈者，處五年以下有
期徒刑，併科新台幣三百萬元以下罰金。
第一項至第三項之未遂犯罰之。
槍砲彈藥刀械管制條例第十四條
未經許可，製造、販賣或運輸刀械者，處三年以下有期徒刑，併
科新台幣一百萬元以下罰金。
意圖供自己或他人犯罪之用，而犯前項之罪者，處六月以上五年
以下有期徒刑，併科新台幣三百萬元以下罰金。
未經許可，持有或意圖販賣而陳列刀械者，處一年以下有期徒刑
、拘役或新台幣五十萬元以下罰金。
第一項及第二項之未遂犯罰之
刑法第三百零五條
以加害生命、身體、自由、名譽、財產之事，恐嚇他人致生危害
於安全者，處二年以下有期徒刑、拘役或三百元以下罰金。
附表：
┌───┬──────────────────────────┐
│ 編號 │沒收物品及數量                                      │
├───┼──────────────────────────┤
│ 一   │仿ＦＮ型半自動手槍製造之槍枝，換裝土造金屬槍管，改造│
│      │手槍壹支（內含彈匣壹個，槍枝管制編號00000000│
│      │二六號）                                            │
├───┼──────────────────────────┤
│ 二   │由金屬彈殼組合直徑八點一正負零點五ＭＭ金屬彈頭而成改│
│      │造子彈子彈五顆（扣案七顆，二顆業經試射）            │
├───┼──────────────────────────┤
│ 三   │手指虎壹只                                          │
└───┴──────────────────────────┘

司法院資訊處製作；財團法人民間司法改革基金會備份。
